臺灣桃園地方法院小額民事判決
110年度桃小字第2268號
原      告  台北富邦商業銀行股份有限公司

法定代理人  程耀輝  
訴訟代理人  李聖義  
被      告  黃瑞宏  

上列當事人間請求清償債務事件，於中華民國111年5月11日言詞
辯論終結，本院判決如下：
　　主    文
被告應給付原告新臺幣伍萬零捌佰壹拾肆元，及其中新臺幣肆萬
柒仟壹佰肆拾伍元部分，自民國九十四年九月七日起至民國一Ｏ
四年八月三十一日止，按年息百分之十九點九八計算之利息，暨
自民國一Ｏ四年九月一日起至清償日止，按年息百分之十五計算
之利息。
訴訟費用新臺幣壹仟元由被告負擔。
本判決得假執行。
    事實及理由
一、原告主張：被告於民國92年2月7日向原告申請信用卡，約定
    被告得持卡於特約商店記帳消費，但應於各期繳款截止日前
    全數清償當期消費金額，或繳付最低應繳金額，並就未清償
    之帳款按年息19.98%計付循環信用利息（自104年9月1日起
    則改依年息15%計息）。嗣被告未依約繳款，截至94年9月6
    日止，尚積欠帳款共計新臺幣（下同）50,814元（含消費本
    金47,145元）未為給付。故依信用卡契約之法律關係起訴請
    求被告清償債務。並聲明：如主文第1項所示。
二、被告則以：對原告請求金額沒有意見，但目前身體狀況不佳
    ，希望能與原告協調，等有清償能力再償還。並聲明：原告
    之訴駁回。
三、原告前開主張，已據其提出信用卡申請書、約定條款、信用
    卡客戶滯納消費款明細資料、歷史交易大量明細資料為憑，
    且為被告所不爭執，堪認屬實。至於被告上開所述，僅涉及
    其清償能力與後續之清償方式，於原告權利之存否不生影響
    。又被告僅陳稱希望等有清償能力再為償還等語，但無法提
    出具體、確定之還款方案，為兼顧原告之利益，亦不適宜依
    民事訴訟法第396條逕為延期或分期給付之判決。是原告依
    信用卡契約之法律關係請求被告給付如主文第1項所示，為
    有理由，應予准許。
四、本件係適用小額訴訟程序所為被告敗訴之判決，依民事訴訟
    法第436 條之20規定，應依職權宣告假執行。
五、訴訟費用負擔之依據：民事訴訟法第78條，並依同法第436
    條之19第1 項，確定訴訟費用額為1,000元。
中　　華　　民　　國　　111 　年　　5 　　月　　31　　日
                  桃園簡易庭  法  官  陳逸倫
以上為正本係照原本作成。
如不服本判決，應於送達後20日內，向本院提出上訴狀並表明上
訴理由，如於本判決宣示後送達前提起上訴者，應於判決送達後
20日內補提上訴理由書（須附繕本）。
如委任律師提起上訴者，應一併繳納上訴審裁判費。   
中　　華　　民　　國　　111 　年　　5 　　月　　31　　日
                              書記官  潘昱臻
附錄：
一、民事訴訟法第436條之24第2項：
　  對於小額程序之第一審裁判上訴或抗告，非以其違背法令為
    理由，不得為之。
二、民事訴訟法第436條之25：
　  上訴狀內應記載上訴理由，表明下列各款事項：
　  ㈠原判決所違背之法令及其具體內容。
　  ㈡依訴訟資料可認為原判決有違背法令之具體事實。
三、民事訴訟法第471條第1項：（依同法第436條之32第2項規定
    於小額事件之上訴程序準用之）
    上訴狀內未表明上訴理由者，上訴人應於提起上訴後20日內
    ，提出理由書於原第二審法院；未提出者，毌庸命其補正，
    由原第二審法院以裁定駁回之。